【裁判字號】    90,訴,307
【裁判日期】    900313
【裁判案由】    毒品危害防制條例
【裁判全文】
臺灣高雄地方法院刑事判決                            九十年度訴字第三七號
    公  訴  人  臺灣高雄地方法院檢察署檢察官
    被      告  甲○○
右列被告因違反毒品危害防制條例案件，茲經檢察官提起公訴（八十九年度偵字第六
一三０號），本院判決如左：
    主  文
甲○○施用第一級毒品，處有期徒刑捌月；又施用第二級毒品，處有期徒刑肆月。應
執行有期徒刑壹年。
    事  實
一、甲○○前於民國八十七年間因施用毒品案件，經台灣高雄地方法院檢察署檢察官
    聲請本院以八十七度毒聲字第一七一三號裁定送觀察、勒戒後，認無繼續施用毒
    品之傾向，經臺灣高雄地方法院檢察署檢察官於八十七年八月二十七日以八十七
    年度偵字第一九００九號不起訴處分確定（一犯）。復於八十九年又再度因施用
    毒品案件，經台灣桃園地方法院檢察署檢察官聲請台灣桃園地方法院以八十九度
    毒聲字第一一五號裁定送觀察、勒戒後，認無繼續施用毒品之傾向，再經臺灣桃
    園地方法院檢察署檢察官於八十九年一月二十五日以八十九年度毒偵字第一四０
    號不起訴處分確定（二犯）。詎其於第二次施用毒品犯行經前揭不起訴處分確定
    後，仍不知悔改，又於八十九年九月三日下午某時，在高雄縣鳳山市○○路上源
    加油站廁所內，將第二級毒品安非他命則置放於鋁薄紙上，下用火燒烤加熱後再
    吸食其霧化氣體方式，施用第二級毒品安非他命一次。於同日下午某時，另在前
    揭鳳林路某電動玩具店內，將第一級毒品海洛因攙於香煙內，非法施用第一級毒
    品海洛因一次。嗣於八十九年九月四日十八時四十分許，在友人楊泗明（另案偵
    辦）位於高雄縣鳳山市○○路十一巷六號住處為警查獲。
二、案經高雄縣警察局鳳山分局移送臺灣高雄地方法院檢察署檢察官偵查起訴。
    理  由
一、右開事實，業經被告甲○○於本院審理時坦白承認，而被告於八十九年九月四日
    為警查獲後於警局所採集之尿液，經送檢驗之結果，確檢出嗎啡及甲基安非他命
    陽性反應，復有高雄縣政府衛生局八十九年十月二十五日八九煙檢字第二六一七
    號煙毒尿液檢驗成績書一紙在卷可憑，而海洛因施用入人體後水解還原成嗎啡，
    再循嗎啡之代謝方式排出體外，已據行政院衛生署藥物食品檢驗局（73）藥檢壹
    字第０三０二二一號函敘明綦詳可查，是被告前開自白核與事實相符，足堪採信
    。又被告前於八十七年間因施用毒品案件，經台灣高雄地方法院檢察署檢察官聲
    請本院以八十七度毒聲字第一七一三號裁定送觀察、勒戒後，認無繼續施用毒品
    之傾向，經臺灣高雄地方法院檢察署檢察官於八十七年八月二十七日以八十七年
    度偵字第一九００九號不起訴處分確定。復於八十九年又再度因施用毒品案件，
    經台灣桃園地方法院檢察署檢察官聲請台灣桃園地方法院以八十九度毒聲字第一
    一五號裁定送觀察、勒戒後，認無繼續施用毒品之傾向，再經臺灣桃園地方法院
    檢察署檢察官於八十九年一月二十五日以八十九年度毒偵字第一四０號不起訴處
    分確定等事實，有上開不起訴處分書、本院被告全國前案記錄表、臺灣高雄地方
    法院檢察署刑案資料查註記錄表各一份在卷可稽。被告三犯施用毒品犯行，事證
    明確，應依法予以論科。
二、查海洛因、安非他命分係毒品危害防制條例第二條第二項所稱之第一、二級毒品
    ，不得持有、施用。次按犯毒品危害防制條例第十條施用第一級、第二級毒品之
    罪者，檢察官應先將被告送勒戒處所觀察、勒戒，經觀察、勒戒後，認無繼續施
    用毒品傾向者，應由檢察官為不起訴處分之裁定。依此為不起訴處分後，五年內
    再犯第十條之罪，經觀察、勒戒後，認有繼續施用毒品之傾向或三犯以上者，則
    不適用前開不起訴處分之規定，除應由檢察官聲請法院裁定先令入強制戒治所施
    以強制戒治外，刑責部分仍應通常刑事訴訟程序追訴處罰；此觀諸毒品危害防制
    條例第二十條第一項、第二項前段、第三項規定自明。本件被告前既已因施用毒
    品案件，二次經送勒戒處所觀察、勒戒後，因認無繼續施用毒品傾向，而經檢察
    官二次為不起訴處分在案後，再犯本件施用毒品犯行，核屬前揭規定之「三犯」
    ，故被告所為，應依毒品危害防制條例第十條第一項之施用第一級毒品罪及同條
    第二項之施用第二級毒品罪論處。至被告持有海洛因、安非他命犯行，因其持有
    後，進而施用，其持有之低度行為均應被施用之高度行為所吸收，故均不另論其
    非法持有第一級毒品海洛因罪及第二級毒品安非他命罪。又被告所犯上開施用第
    一級毒品及施用第二級毒品罪二罪之間，犯意各別，行為互殊，應予分論併罰。
    審酌被告前因施用毒品案件，經檢察官依二次勒戒、觀察結果，以無繼續施用傾
    向，二次為不起訴處分確定後，仍未能戒絕毒品，復重蹈前行，再度吸食毒品，
    顯見其毫無悔改之意，有入監矯治之必要，惟念其施用毒品乃自戕一己之身體健
    康，尚未害及他人，且均僅施用一次，情節尚稱輕微，暨犯後已坦承犯行，態度
    良好等一切情狀，就其所犯上開兩罪分別量處如主文所示之刑，並定其應執行之
    刑，以資懲儆。至警方於查獲地點扣得之安非他命及吸食器等物，均係另案被告
    楊泗明所有，業據被告陳明在卷，且經楊泗明於警訊時陳明均為其所有等情可佐
    ，有楊泗明警訊筆錄附卷足稽，是該扣案物既均非被告所有之毒品及器具，即與
    被告前揭施用毒品犯行無關，自不宜於本案諭知沒收，爰不併予宣告沒收，附此
    敘明。
三、至公訴人認被告涉犯連續多次施用安非他命乙節，已為被告否認在卷，而此部分
    起訴事實，除被告於八十九年九月四日下午十八時四十分為警查獲時所採集之尿
    液，經送驗檢出甲基安非他命陽性反應之煙毒尿液檢驗成績書一份為證外，綜觀
    全卷，並無其他證據足以佐證，而上開煙毒尿液檢驗成績書僅足以證明被告於前
    揭查獲採尿時起回溯前二十四小時內某時，確有施用安非他命一次之犯行，尚難
    據以推認被告尚有其他施用海洛因犯行，此外，亦查無其他積極證據足以證明被
    告尚有其他多次施用犯行，此部分本應為無罪判決，惟因公訴人認此部分與上開
    有罪部分，有連續犯之裁判上一罪關係，故不另為無罪之諭知，附此敘明。
據上論斷，應依刑事訴訟法第二百九十九條第一項前段，毒品危害防制條例第十條第
一項、第二項、第二十條第三項，刑法第十一條前段、第五十一條第五款，罰金罰鍰
提高標準條例第二條，判決如主文。
中      華      民      國    九十      年      三      月     十三     日
                                     台灣高雄地方法院刑事庭
                                           法  官  陳淑卿
如不服本判決，應於送達後十日內，向本院提出上訴狀。
右正本證明與原本無異。
                                           書記官  陳朝宗
中      華      民      國    九十      年      三      月     十三     日
附錄本判決論罪之法條：
毒品危害防治條例第十條第一項、第二項
  施用第一級毒品者，處六月以上五年以下有期徒刑。
  施用第二級毒品者，處三年以下有期徒刑。


司法院資訊處製作；財團法人民間司法改革基金會備份。
